臺灣臺中地方法院刑事判決
110年度易字第1192號
公  訴  人  臺灣臺中地方檢察署檢察官
被      告  孫國棟



選任辯護人  黃瑞霖律師
            盧永盛律師
上列被告因詐欺案件，經檢察官提起公訴（110年度偵字第1794
號）後，聲請改依協商程序而為判決，本院合議庭裁定由受命法
官獨任進行認罪協商程序，判決如下：
    主    文
孫國棟犯詐欺罪，處有期徒刑貳月，如易科罰金，以新臺幣壹仟
元折算壹日。
    犯罪事實及理由
一、本案犯罪事實及理由，除證據部分增列「被告孫國棟於本院
    準備程序時之自白」外，餘均引用檢察官起訴書之記載（如
    附件）。
二、本案經檢察官與被告孫國棟及其選任辯護人於審判外達成協
    商之合意且被告已認罪，其合意內容如主文所示。經查，上
    開協商合意並無刑事訴訟法第455條之4第1項所列情形之一
    ，檢察官聲請改依協商程序而為判決，本院爰不經言詞辯論
    ，於協商合意範圍內為協商判決，合予敘明。
三、附記事項：
     被告業與告訴人王秀玉成立調解，並賠償告訴人新臺幣16
    萬8750元，而已逾本案犯罪所得，堪認被告實際上已無犯罪
    所得，爰不予宣告沒收或追徵。
四、應適用之法條：刑事訴訟法第455條之2第1項、第455條之4
    第2項、第455條之8、第454條第2項，刑法第339條第1項、
    第41條第1項前段，刑法施行法第1條之1第1項、第2項前段
    。
五、本判決除有刑事訴訟法第455條之4第1項第1款於本訊問程序
    終結前，被告撤銷協商合意或檢察官撤回協商聲請者；第2
    款被告協商之意思非出於自由意志者；第4款被告所犯之罪
    非第455條之2第1項所定得以聲請協商判決者；第6款被告有
    其他較重之裁判上一罪之犯罪事實者；第7款法院認應諭知
    免刑或免訴、不受理者情形之一，及違反同條第2項「法院
    應於協商合意範圍內為判決；法院為協商判決所科之刑，以
    宣告緩刑或2年以下有期徒刑、拘役或罰金為限」之規定者
    外，不得上訴。
六、如有上開可得上訴情形，應於收受判決之日起20日內向本院
    提出上訴書狀（應敘述具體理由並附繕本）。上訴書狀如未
    敘述理由，應於上訴期間屆滿後20日內補提理由書於本院。
本案經檢察官洪瑞君提起公訴，檢察官何建寬到庭執行職務。
中　　華　　民　　國　　110 　年　　10　　月　　20　　日
                  刑事第十九庭  法  官  吳逸儒  
以上正本證明與原本無異。
如不服本判決應於收受判決後20日內向本院提出上訴書狀，並應
敘述具體理由；其未敘述上訴理由者，應於上訴期間屆滿後20日
內向本院補提理由書（均須按他造當事人之人數附繕本）「切勿
逕送上級法院」。
告訴人或被害人如不服判決，應備理由具狀向檢察官請求上訴，
上訴期間之計算，以檢察官收受判決正本之日起算。          
                                書記官  陳俞君
中　　華　　民　　國　　110 　年　　10　　月　　20　　日
附錄論罪科刑之法條：
中華民國刑法第339條（普通詐欺罪）
意圖為自己或第三人不法之所有，以詐術使人將本人或第三人之
物交付者，處5年以下有期徒刑、拘役或科或併科50萬元以下罰
金。
以前項方法得財產上不法之利益或使第三人得之者，亦同。
前二項之未遂犯罰之。

附件
臺灣臺中地方檢察署檢察官起訴書
                                     110年度偵字第1794號
　　被　　　告　孫國棟　男　56歲（民國00年0月00日生）
                        國民身分證統一編號：Z000000000號
　　　　　　　　　　　　住○○市○○區○○街00巷00號
　　　　　　　　　　　　居新北市○○區○○路0段000號14樓
　　　　　　　　　　　　（指定送達地址）
    選任辯護人  盧永盛律師 
                黃瑞霖律師
上列被告因詐欺案件，業經偵查終結，認應提起公訴，茲將犯罪
事實及證據並所犯法條分敘如下：
　　犯罪事實
一、孫國棟意圖為自己不法之所有，基於詐欺取財之犯意，於民
    國108年4月19日使用行動電話LINE傳送其與「高院：伍庭長
    」之對話截圖予王秀玉觀看，向王秀玉詐稱：伊具有司法人
    脈關係，認識「高等法院伍庭長」，可幫忙將王秀玉男友李
    宥蒼自108年4月18日起在監執行之案件擋掉，儘早易科罰金
    出監云云；王秀玉陷於錯誤，與孫國棟相約於翌日（20日）
    在臺中市○○區○○路0段0000號之麥當勞餐廳2樓見面，王秀玉
    當場交付現金新臺幣（下同）15萬元予孫國棟，均遭孫國棟
    另行花用一空。然李宥蒼迄至109年6月19日始假釋出監，王
    秀玉因而發覺受騙。 
二、案經王秀玉告訴偵辦。
　　證據並所犯法條
一、前揭犯罪事實，業據被告孫國棟於偵查中坦承不諱，復經告
    訴人王秀玉及證人李宥蒼於偵查中具結證述在卷，並有告訴
    人提出之與被告行動電話LINE對話紀錄截圖（他卷P31至P83
    ）及李宥蒼完整矯正簡表在卷可按。被告犯嫌，堪予認定。
二、核被告所為，係犯刑法第339條第1項之詐欺取財罪嫌。本件
    被告犯罪所得15萬元，請依刑法第38條之1第1項、第3項之
    規定，宣告沒收，如全部或一部不能沒收時，追徵其價額。
三、依刑事訴訟法第251條第1項提起公訴。
　  此  　致
臺灣臺中地方法院
中　　華　　民　　國　 110　　年　　4 　　月　　27　　日
　　　　　　　　　　　　　　　檢　察　官  洪瑞君
本件正本證明與原本無異
中　　華　　民　　國　 110　　年　　5 　　月　　7 　　日
                              書  記  官  蔡尚修
附錄本案所犯法條全文
刑法第339條第1項
意圖為自己或第三人不法之所有，以詐術使人將本人或第三人之
物交付者，處五年以下有期徒刑、拘役或科或併科五十萬元以下
罰金。